【裁判字號】    97,易,1001
【裁判日期】    971204
【裁判案由】    竊盜
【裁判全文】
臺灣屏東地方法院刑事判決              97年度易字第1001號
公  訴  人  臺灣屏東地方法院檢察署檢察官
被      告  甲○○
上列被告因竊盜案件，經檢察官提起公訴（97年度偵字第5724號
），被告於準備程序期日就被訴事實為有罪之陳述，本院合議庭
裁定由受命法官獨任進行簡式審判程序，判決如下：
    主  文
甲○○攜帶兇器竊盜，累犯，處有期徒刑玖月，扣案之Ｔ型扳手
及六角鎖扳手各壹支均沒收；又攜帶兇器竊盜，累犯，處有期徒
刑捌月，扣案之Ｔ型扳手及六角鎖扳手各壹支均沒收。應執行有
期徒刑壹年月，扣案之Ｔ型扳手及六角鎖扳手各壹支均沒收。
    事  實
一、甲○○前於(1)民國89年間因竊盜等案件，經本院以89年度易
    字第312 號判決處應執行有期徒刑1 年6 月確定；(2)於90年
    間因竊盜案件，經本院以90年度易字第232 號判決處有期徒
    刑2 年10月確定；(3)於90年間因違反毒品危害防制條例案件
    ，經本院以90年度訴字第259 號判決處應執行有期徒刑10月
    確定。上開3 罪接續執行，甲○○於90年2 月2 日入監服刑
    ，後於94年8 月12日因縮短刑期假釋出監，而於95年6 月17
    日假釋期滿未經撤銷，其未執行之刑，以已執行論。
二、詎甲○○猶不知悔改，竟意圖為自己不法所有，持其所有客
    觀上足以傷害人之生命身體可供兇器使用之Ｔ型扳手及六角
    鎖扳手各1 支，先於97年8 月17日凌晨2 時許，在屏東縣屏
    東市○○○路○ 段231 巷21號前，使用上開Ｔ型扳手插入置
    放於該處乙○○所有車號PFR-051 號之重型機車之鑰匙孔，
    以旋轉電門發動引擎後騎乘離去方式，單獨竊取乙○○所有
    之上開機車，而將之供己作為交通工具使用，並將該車車牌
    拆下丟棄於屏東市頂柳地區之水溝內（未尋獲）。復於同年
    月19日凌晨3 時許，駕駛上開所竊得之重型機車，在屏東市
    ○○路○段71巷49號前，使用上開六角鎖扳手，以鬆開丁○
    ○所有車號N89-890 號重型機車上之螺絲之方式，單獨竊取
    該車車牌1 面，並將之改懸於上開竊得之重型機車上，以避
    免查緝。嗣於97年8 月22日凌晨1 時40分許，甲○○駕駛上
    開竊得並改懸N89-890 號車牌之重型機車，行經屏東縣萬丹
    鄉○○路412 號前，為警攔檢查獲，並扣得上開機車（已發
    還乙○○）、車號N89-890 號之車牌1 面（已發還丁○○之
    母丙○○）、Ｔ型扳手、六角鎖扳手及鑰匙各1 支。
三、案經屏東縣政府警察局屏東分局報請臺灣屏東地方法院檢察
    署檢察官偵查起訴。
    理  由
一、按除被告所犯為死刑、無期徒刑、最輕本刑為3 年以上有期
    徒刑之罪或高等法院管轄第一審案件者外，於法院行準備程
    序進行中，被告先就被訴事實為有罪之陳述時，審判長得告
    知被告簡式審判程序之旨，並聽取當事人、代理人、辯護人
    及輔佐人之意見後，裁定進行簡式審判程序，刑事訴訟法第
    273 條之1 第1 項定有明文，本件被告所為係犯死刑、無期
    徒刑、最輕本刑為3 年以上有期徒刑以外之罪，其於準備程
    序中就被訴事實為有罪之陳述，經法官告知簡式審判程序之
    旨，並聽取公訴人、被告之意見後，遂裁定進行簡式審判程
    序，合先敘明。又簡式審判程序之證據調查，不受刑事訴訟
    法第159 條第1 項、第161 條之2 、第161 條之3 、第163
    條之1 及第164 條至第170 條規定之限制，刑事訴訟法第27
    3 條之2 亦定有明文，故本件審理依該規定，亦排除嚴格證
    據調查，併予敘明。
二、上開事實，迭據被告甲○○於警詢、偵訊及本院審理時均坦
    承不諱（見警卷第3 頁至第8 頁，偵卷第6 頁、第15頁至第
    16頁，本院卷第40頁反面至第41頁正面）。核與證人丙○○
    、乙○○於警詢時之證述相符（以上見警卷第9 頁至第13頁
    ），並有被告所有之Ｔ型扳手及六角鎖扳手各1 支扣案可稽
    。此外，復有屏東縣政府警察局屏東分局搜索扣押筆錄1 份
    （見警卷第21頁至第23頁）、扣押物品目錄表1 紙（見警卷
    第24頁）、屏東縣政府警察局車輛尋獲電腦輸入單2 紙（見
    警卷第26頁至第27頁）、贓物認領保管單2 紙（見警卷第28
    頁至第29頁）、扣押物品清單1 紙（見本院卷第29頁）、偵
    查報告1 紙（見警卷第2 頁）及刑案照片6 紙（見警卷第30
    頁至第31頁）附卷可稽。故被告上開自白核與事實相符，堪
    以採信。是本件事證明確，被告犯行洵堪認定，自應依法論
    科。
三、按刑法第321 條第1 項第3 款之攜帶兇器竊盜罪，係以行為
    人攜帶兇器為其加重條件，此所謂兇器，其種類並無限制，
    凡客觀上足以對人之生命、身體、安全構成威脅，具有危險
    性之物品均屬之，且只需行竊時攜帶此具有危險性之兇器為
    已足，並不以攜帶之初有行兇意圖為必要。被告先後2 次竊
    盜犯行所攜帶之Ｔ型扳手及六角鎖扳手，均為金屬製品，質
    地堅硬之物，有上開刑案照片附卷可考，若持以行兇，客觀
    上均足致他人生命、身體發生危害，顯為具有危險性之兇器
    無訛。故核被告甲○○先後2 次所為，均係犯刑法第321 條
    第1 項第3 款之攜帶兇器竊盜罪。另被告先後所為2 次犯行
    ，其犯意個別、行為有異，應予分論併罰。又被告曾有如事
    實欄第一部分所示之犯罪科刑執行情形，有臺灣高等法院被
    告前案紀錄表1 份附卷可按，其受有期徒刑執行完畢後，5
    年以內故意再犯本件有期徒刑以上之罪，均為累犯，應依刑
    法第47條第1 項規定加重其刑。爰審酌被告正值壯年，身體
    健全卻不思循正當途徑賺取所需，隨意竊取他人物品，欠缺
    對他人財產權之尊重，惟念及其犯後尚知坦承犯行，頗有悔
    意，犯後態度堪稱良好，且被害人均已取回遭竊物品，所受
    損害尚非過鉅等一切情狀，量處如主文所示之刑，並合併定
    其應執行之刑，以資懲儆。扣案之Ｔ型扳手及六角鎖扳手各
    1 支，業據被告供陳為其所有，雖被告竊取上開機車時僅使
    用該Ｔ型扳手；而竊取上開車牌時僅使用該六角鎖扳手，然
    被告既於竊取上開機車及車牌時，均攜帶上開物品，而上開
    物品亦經本院認定屬具有危險性之兇器，則皆屬供被告犯
    本件2 次攜帶兇器竊盜所用之物，遂應於先後2 次加重竊盜
    罪之主文項下，均依刑法第38條第1 項第2 款、第3 項宣告
    沒收之。末就扣案之鑰匙1 支，雖被告供稱為其所有，然亦
    稱係竊得機車之後，再使用該鑰匙發動引擎等語明確，故尚
    無從認定係供被告犯本件犯罪所用之物，爰不另宣告沒收。
據上論斷，應依刑事訴訟法第273 條之1 第1 項、第299 條第1
項前段，刑法第321 條第1 項第3 款、第47條第1 項、第51條第
5 款、第38條第1項第2款，判決如主文。
本案經檢察官李侑姿到庭執行職務
中    華    民    國    97    年    12    月     4    日
                  刑事第五庭    法  官  程士傑
以上正本證明與原本無異。
如不服本判決應於收受判決後10日內向本院提出上訴書狀，並應
敘述具體理由；其未敘述上訴理由者，應於上訴期間屆滿後20日
內向本院補提理由書（均須按他造當事人之人數附繕本）「切勿
逕送上級法院」。
中    華    民    國    97    年    12    月    5     日
                                書記官  孫秀桃
附錄論罪科刑法條：
刑法第321條第1項第3款
犯竊盜罪而有左列情形之一者，處6 月以上、5 年以下有期徒刑
：
三、攜帶兇器而犯之者。


司法院資訊處製作；財團法人民間司法改革基金會備份。
